【裁判字號】    98,台上,874
【裁判日期】    980226
【裁判案由】    違反毒品危害防制條例
【裁判全文】
最高法院刑事判決              九十八年度台上字第八七四號
上  訴  人  乙○○
選任辯護人  何崇民律師
上  訴  人  甲○○
上列上訴人等因違反毒品危害防制條例案件，不服台灣高等法院
台中分院中華民國九十七年十二月十八日第二審判決（九十七年
度上訴字第一九九八號，起訴案號：台灣台中地方法院檢察署九
十六年度偵字第二八七七二、二八七七三、二八七七四號），提
起上訴，本院判決如下：
    主  文
上訴駁回。
    理  由
按刑事訴訟法第三百七十七條規定，上訴於第三審法院，非以判
決違背法令為理由，不得為之。是提起第三審上訴，應以原判決
違背法令為理由，係屬法定要件。如果上訴理由書狀並未依據卷
內訴訟資料，具體指摘原判決不適用何種法則或如何適用不當，
或所指摘原判決違法情事，顯與法律規定得為第三審上訴理由之
違法情形，不相適合時，均應認其上訴為違背法律上之程式，予
以駁回。本件原審經審理結果，認為上訴人乙○○、甲○○販賣
第三級毒品愷他命（Ketamine，又稱Ｋ他命）之犯行，均罪證明
確，因而撤銷第一審關於甲○○販賣第三級毒品及乙○○部分科
刑之判決，改判仍論處乙○○犯如原判決附表一所示共同販賣第
三級毒品，計十一罪刑，甲○○犯如原判決附表一編號5 、11所
示共同販賣第三級毒品，計二罪刑，並依數罪併罰之例，分別定
上訴人二人應執行之刑（乙○○應執行有期徒刑十五年，甲○○
應執行有期徒刑六年一月）。已詳敘其調查、取捨證據之結果及
憑以認定犯罪事實之心證理由。並就上訴人二人否認之供詞及其
等所辯各語認非可採，予以論述。就形式上觀察，原判決要無採
證認事違背經驗法則、論理法則或理由不備等違背法令之情形。
證人即案發時（民國九十六年十二月三日）任職內政部警政署刑
事警察局中部打擊犯罪中心偵查正之丁靖係於第一審審理時到庭
結證，就當日警方前往查獲上訴人二人與已判決確定之共同正犯
江秉軒之情形，而為說明，渠於該審判程序經具結之供證，自有
證據能力。而渠於該次審理中證稱警方在台中市○○區○○路七
二四巷三十九號四樓上訴人二人與江秉軒住處搜索時，上訴人二
人返回該處，當時因江秉軒指稱上訴人二人有與之共同販賣愷他
命，故將渠二人一併移送等語，此乃該證人本於查獲現場所為見
聞，而為供證，要不能認所供係屬傳聞，自不能執此指原判決之
採證違背證據法則。又乙○○確出資購買愷他命，而由江秉軒、
甲○○出面以原判決附表一編號1 至10所示方式，將愷他命販賣
予黃政豪等人，藉以牟利。乙○○復為販賣營利，先以電話聯絡
向綽號「大雄」者洽購愷他命後，再於該附表編號11所示日期，
指示江、賴二人出面，以該表列方式向該綽號「大雄」者取得所
購買之愷他命等情，非惟經甲○○、江秉軒迭於警詢、偵、審中
供證屬實，並經證人林佳琪、江秉澤於第一審審理時到庭一致結
證無誤，而丁靖於同次審理，就警方在乙○○與甲○○上開住處
查獲本案時，曾詢問現場扣得之愷他命來源，江秉軒表示係伊老
闆給的，乙○○當場亦承認伊即係「老闆」等情，亦結證無誤，
即乙○○於該審判期日，見江秉軒、甲○○及上開證人俱對其為
不利之供述後，更當庭坦承伊有出錢買愷他命販賣無訛，此在在
顯示共同正犯江秉軒、甲○○指稱乙○○係實際出資購買愷他命
要渠二人出面販賣牟利之人，以及林佳琪、江秉澤關於渠等在上
開住處曾耳聞目睹乙○○要江、賴二人出面販賣愷他命之供證，
應屬非虛。則原判決依憑上開供述卷證，認乙○○確係出資販入
愷他命，而由江、賴二人出面販賣牟利之幕後主謀者，尚非無憑
，要無理由不備之違誤。而依原判決認定之事實，乙○○販入愷
他命後，實際大都由江秉軒出面販賣他人，則渠等販賣愷他命所
使用之電子秤、夾鍊袋、分裝杓等工具放置在上址江秉軒房內，
衡情自屬可能。且江秉軒、甲○○二人於九十六年十一月二十七
日晚上係依乙○○指示，駕車前往國道中山高速公路左營交流道
附近向綽號「大雄」者取得愷他命九十八公克，擬供販賣，嗣該
販入之愷他命，亦依陳某指示，分別放置在上址江、賴二人房間
等情，既經江、賴二人一致供陳屬實，即乙○○於偵查中亦坦承
確有要江、賴二人前往向「大雄」者取得愷他命無誤。是要不能
以扣案上開供販賣毒品所用之物及自高雄購入之愷他命放置在上
址江秉軒房間內，即執為對其有利之認定，原判決對此未加說明
，亦無理由不備可指。至販賣之愷他命究係由乙○○分裝後交予
江、賴二人出售，抑或由江秉軒自行分裝，以及乙○○每月之實
際收入支出為何，有否購買愷他命販賣之資力等枝節事項，要與
乙○○本件販賣愷他命犯罪之成立無涉，原判決未特予論斷說明
，亦不能認有理由欠備之違失。且乙○○於本件確係出資販入愷
他命以供販售之人，既有如上卷證足憑，並經乙○○於第一審審
理時坦認不諱，已如前述，則渠選任辯護人於原審具狀主張江秉
澤亦介入本件愷他命之販賣乙節，縱屬實在，仍無礙於乙○○本
件犯罪之成立，其為此聲請向電信公司查明000000000
0號行動電話之持有人，自不具調查必要性，原審未為此無益之
調查，應無證據調查職責未盡之違法。再甲○○因與乙○○、江
秉軒共同犯原判決附表一編號5 、11所示販賣第三級毒品二罪，
經第一審各判處有期徒刑三年二月，並與所犯持有第二級毒品罪
，所處有期徒刑三月（此部分未提起第二審上訴，已經確定），
定其應執行刑有期徒刑六年三月。而原判決雖將第一審判決該二
販賣第三級毒品罪部分撤銷改判，然就所犯該二罪，仍維持與第
一審相同之刑度，各量處有期徒刑三年二月，並未諭知重於第一
審判決之刑。第一審判決就上開三罪，係依刑法第五十一條規定
，於各刑之最長期以上，各刑合併刑期以下，定其應執行刑有期
徒刑六年三月，但非謂該二販賣第三級毒品罪宣告刑合併之刑度
祇為有期徒刑六年（即六年三月減去三月），是要不能以原判決
就該二販賣第三級毒品罪所定執行刑六年一月，即指原判決與刑
事訴訟法第三百七十條不利益變更禁止之規定有違，自無判決不
適用法則之違法。是上訴人二人之上訴意旨分別以上情指摘原判
決違背法令，核與法律規定得為第三審上訴理由之違法情形，不
相適合。而渠等其餘上訴意旨，則係就屬原審採證認事職權之行
使及原判決已說明事項，徒憑己見，任意指摘，且仍為單純事實
之爭執，均不能認係適法之第三審上訴理由。依上揭說明，上訴
人二人之上訴均違背法律上之程式，皆應予駁回。
據上論結，應依刑事訴訟法第三百九十五條前段，判決如主文。
中    華    民    國  九十八  年    二    月  二十六  日
                      最高法院刑事第四庭
                          審判長法官  張  淳  淙
                                法官  劉  介  民
                                法官  張  春  福
                                法官  蔡  彩  貞
                                法官  林  俊  益
      本件正本證明與原本無異
                                      書  記  官
中    華    民    國  九十八  年    三    月    五    日
                                                      K


司法院資訊處製作；財團法人民間司法改革基金會備份。
